【裁判字號】    98,交聲,690
【裁判日期】    980414
【裁判案由】    交管條例聲異
【裁判全文】
臺灣板橋地方法院交通事件裁定         98年度交聲字第690號
原處分機關  交通部公路總局臺北區監理所蘆洲監理站
受處分人即
異  議  人  甲○○
上列受處分人因違反道路交通管理處罰條例案件，對於交通部公
路總局臺北區監理所蘆洲監理站民國九十三年八月六日所為之處
分（原處分案號：北監蘆字第裁46-A00000000號），聲明異議，
本院裁定如下：
    主  文
異議駁回。
    理  由
一、聲明異議意旨如聲明異議狀所載（如附件）。
二、按受處分人不服道路交通管理處罰條例第八條所定主管機關
    所為之處罰者，得於接到裁決書之翌日起二十日內，向管轄
    地方法院聲明異議，道路交通管理處罰條例第八十七條第一
    項定有明文。次按交通法庭認聲明異議不合法律上之程式，
    且無從補正者，應以裁定駁回之，道路交通案件處理辦法第
    十八條亦定有明文。
三、經查，受處分人即異議人甲○○係對於交通部公路總局臺北
    區監理所蘆洲監理站民國九十三年八月六日所為之北監蘆字
    第裁46-A00000000號違反道路交通管理事件裁決書（下稱裁
    決書）聲明異議，已為其於本院審理中所陳明。惟該裁決書
    係交通部公路總局臺北區監理所蘆洲監理站於九十三年八月
    六日所作成之裁決，並於九十三年八月十七日送達於異議人
    當時所設籍之戶籍地即臺北縣三重市○○街二一０巷二十二
    號四樓，由異議人本人親自蓋印收受該裁決書一節，有該裁
    決書及送達證書各一紙在卷可憑，且異議人於自本件事發當
    時起迄今所登記之駕籍地及車號JQI-911 號重型機車之車籍
    地均為臺北縣三重市○○街二一０巷二十二號四樓，此亦有
    司法院公路監理電子閘門車號查詢重型機車車籍單及證號查
    詢機車駕駛人單各一紙在卷可參，是可認異議人於本件事發
    當時別無留存其餘居所以供舉發機關或原處分機關作為送達
    ，則原處分機關前開對於本件裁決書之送達程序當為合法，
    且為異議人所親自蓋印收受，難認有何違法或不當可言，是
    異議人空言主張：長期租賃房屋以致戶籍地始終無法固定，
    不得以只好暫將戶籍地設於叔叔的一處住所，近年由於工作
    關係，親戚間疏於聯絡，直至此張裁決書送達，才知叔叔早
    已搬離其他住所云云，並不可採。綜上，足認本件裁決書業
    早於九十三年八月十七日合法送達，則異議人如對交通部公
    路總局臺北區監理所蘆洲監理站所為之該裁決不服欲提起聲
    明異議，依照前開法條說明，其二十日之合法提出聲明異議
    期間即自九十三年八月十八日（即其收受上開該裁決書之翌
    日）起算至九十三年九月四日止，而異議人戶籍地位在臺北
    縣三重市○○街二一０巷二十二號四樓，與原處分機關之間
    （原處分機關之機關地址：臺北縣蘆洲市○○○路一六三號
    ），依法院訴訟當事人在途期間標準第四條第一項第二款及
    第二條第一項規定，在途期間為二日，故以九十三年九月六
    日為期間末日而屆滿。從而，異議人遲至九十八年二月十六
    日，逾期始向原處分機關提起本件聲明異議，有原處分機關
    收文章日期蓋印於聲明異議狀一紙可參，則本件異議人提起
    聲明異議之時點，早已逾二十日之法定期間，則其聲明異議
    顯然不合法律上程式，且無從補正，揆諸前揭說明，自應將
    異議人之異議駁回。
四、末以，本件裁決書即原處分之效力早已經合法送達程序而生
    形式存續力、實質存續力之法律效果，亦即不能再以通常之
    救濟途徑（於本件中即為不能再向普通法院交通法庭循交通
    聲明異議之救濟途徑）加以變更或撤銷原處分，且該處分內
    容對於相對人、關係人及原處分機關均發生拘束之效力，又
    該處分已於九十七年十二月二十四日經原處分機關移送法務
    部行政執行署板橋行政執行處執行，此有本件原處分機關之
    移送書及法務部行政執行署板橋行政執行處通知書各一紙在
    卷可考，是該處分現正經法務部行政執行署板橋行政執行處
    執行中，本件異議人即義務人如對執行命令、執行方法、應
    遵守之程序或其他侵害利益之情事，自應循行政執行法之相
    關規定，亦即於該案執行程序終結前，向執行機關即法務部
    行政執行署板橋行政執行處聲明異議，方為正鵠，於此併予
    指明。
據上論斷，應依道路交通管理處罰條例第八十七條第二項，道路
交通案件處理辦法第十八條，裁定如主文。
中    華    民    國    98    年    4     月    14    日
                  交通法庭    法  官  林家賢
如不服本裁定，應於裁定送達後五日內向本院提出抗告狀（應附
繕本），抗告於臺灣高等法院。
                              書記官  林政良
中    華    民    國    98    年    4     月    14    日


司法院資訊處製作；財團法人民間司法改革基金會備份。
